# 关于现金流量表受限资金

提问人：名曰啼海 时间：2022-10-18 10:53:24
ETC的保证金是受限资金吗？我的理解这个保证金我想用也可以随时把ETC取消，获得该部分现金，这么理解是不受限的。

回答人：chenyiwei
这种一般的押金或预存款不属于受限资金，但也不是现金流量表中的“现金及现金等价物”。